【裁判字號】    90,訴,888
【裁判日期】    901112
【裁判案由】    給付借款
【裁判全文】
臺灣士林地方法院民事判決  九十年度訴字第八八八號
    原      告  台灣中小企業銀行股份有限公司
    法定代理人  戊○○
    訴訟代理人  丙○○
                丁○○
    被      告  甲○○
                乙○○
右當事人間請求給付借款事件，本院判決如左：
    主    文
被告應連帶給付原告新台幣伍佰萬元，及自民國九十年二月五日起至清償日止，按年
息百分之八點一五計算之利息，並自民國九十年三月五日起至民國九十年九月四日止
，按上開利率百分之十，自民國九十年九月五日起至清償日止，按上開利率百分之二
十計付違約金。
訴訟費用由被告連帶負擔。
本判決第一項於原告以新臺幣壹佰陸拾柒萬元為被告供擔保後，得假執行。
    事    實
甲、原告方面：
  一、聲明：如主文所示。
  二、陳述：被告甲○○以被告乙○○為連帶保證人，於民國八十九年四月二十五日
      ，向原告借用新台幣（下同）五百萬元，約定利息按年率百分之八點二計付，
      嗣如原告銀行基本放款利率調整時，自調整日起改按本行新通告基本放款利率
      減年率百分之零點三二計付（目前為年率百分之八點一五），逾期清償在六個
      月以內者，按上開利率百分之十，超過六個月者，按上開利率百分之二十計付
      違約金，且兩造約定借款還本付息方法，寬限期自借款日起算三年，寬限期內
      利息自借款日起按借款餘額每月計繳一次，第一次繳息日為八十九年六月五日
      ，自寬限期屆滿時起，本息分二百零四期還，每月一期，每期應還本息四萬五
      千五百十一元，嗣被告甲○○自九十年二月五日起，即未依約繳息，依兩造授
      信約定書第五條約定，如有任何一宗債務不依約清償本金或利息時，則一切債
      務視為全部到期，為此依消費借貸及連帶保證之法律關係提起本件訴訟。
  三、證據：提出借據影本一件、授信約定書影本二份、戶籍謄本二件為證。
乙、被告方面：
    被告未於言詞辯論期日到場，亦未提出書狀作何聲明或陳述。
    理    由
一、本件原告主張之事實，業據其提出借據、授信約定書為證，核屬相符，被告經通
    知未到場爭執，且未提出書狀作何聲明或陳述，原告之主張，自堪信為真實。
二、按借用人應於約定期限內，返還與借用物種類、品質、數量相同之物；以支付金
    錢為標的者，債權人得請求依法定利率計算之遲延利息。但約定利率較高者，仍
    從其約定利率；另當事人得約定債務人不履行債務時，應支付違約金；數人負同
    一債務，明示對於債權人各負全部給付之責任者，為連帶債務；連帶債務之債權
    人，得對於債務人中之一人或數人或其全體，同時或先後請求全部或一部之給付
    。連帶債務未全部履行前，全體債務人仍負連帶責任。民法第四百七十八條前段
    、第二百三十三條第一項、第二百五十條第一項、第二百七十二條第一項、第二
    百七十三條分別定有明文。本件被告甲○○以被告乙○○為連帶保證人向原告借
    款，尚欠原告本金五百萬元及自九十年二月五日起至清償日止，按年息百分之八
    點一五計算之利息；及自九十年三月五日起至民國九十年九月四日止，按上開利
    率百分之十，自九十年九月五日起至清償日止，按上開利率百分之二十計算之違
    約金，未為清償，已如前述，從而原告本於消費借貸及連帶保證之法律關係，訴
    請被告連帶給付如主文第一項所示之金額，核屬有據，應予准許。
三、原告陳明願供擔保，請准宣告假執行，核無不合，爰酌定相當擔保金額，准予宣
    告假執行。
四、據上論結，原告之訴為有理由，依民事訴訟法第八十五條第二項判決如主文。
中      華      民      國    九十      年    十一    月    十二      日
                                        臺灣士林地方法院民事第二庭
~B法      官  劉穎怡
右為正本係照原本作成。
如對本判決上訴須於判決送達後廿日內向本院提出上訴狀。
中      華      民      國    九十      年    十一    月    十四      日
~B法院書記官  陳雪麗


司法院資訊處製作；財團法人民間司法改革基金會備份。
